【裁判字號】    98,抗,385
【裁判日期】    981130
【裁判案由】    誣告
【裁判全文】
臺灣高等法院高雄分院刑事裁定           98年度抗字第385號
抗  告  人
即  被  告  甲○○
上列抗告人因誣告案件，不服臺灣高雄地方法院中華民國98年11
月9 日裁定（97年度審易字第1955號），提起抗告，本院裁定如
下：
    主  文
抗告駁回。
    理  由
一、按抗告期間，除有特別規定外為5 日，自送達裁定後起算；
    原審法院認為抗告不合法律上之程式或法律上不應准許，或
    其抗告權已經喪失者，應以裁定駁回之，刑事訴訟法第406
    條前段、第408 條第1 項前段分別定有明文。次按送達文書
    ，除本章有特別規定外，準用民事訴訟法之規定，刑事訴訟
    法第62條亦有明定。而寄存送達，依民事訴訟法第138 條第
    2 項之規定，自寄存之日起，經10日發生效力。
二、本件抗告人甲○○於原審抗告意旨略以：其從未否認所犯之
    錯，僅無故意，原審認承認故意始為認錯，抗告人不服，而
    原判決以寄存送達之方式，然抗告人並未收到判決書，豈能
    以此使抗告人喪失上訴機會，為爭取公道，爰對原裁定提起
    抗告，請求撤銷原裁定云云。
三、本件原裁定以：抗告人甲○○之住所係設於高雄市○○區○
    ○里○ 鄰○○○○街51號，居住於高雄市○○區○○街76號，
    此有抗告人個人基本資料查詢結果以及記載抗告人甲○○現
    居地為高雄市○○區○○街76號之刑事聲明抗告狀各1 份在
    卷可稽。而抗告人甲○○就其被訴未指定犯人而誣告案件提
    起上訴後，經認上訴逾期，所為上訴不合法，經原審法院裁
    定駁回抗告人甲○○之上訴後，於（民國）98年9 月28日將
    裁定正本送達於抗告人甲○○上開住所及居所地，因均未獲
    會晤本人，亦無受領文書之同居人或受僱人，送達人乃作送
    達通知書，黏貼於應受送達人住居所門首及置於該送達處所
    信箱或適當位置，並寄存在高雄市政府警察局小港分局小港
    派出所，有該院送達證書2 份附卷可憑。揆諸上揭規定及說
    明，上開裁定應於98年10月8 日發生寄存送達之效力，又加
    計抗告期間5 日，抗告人甲○○對於上開裁定不服，應於98
    年10月13日前提起抗告，惟抗告人甲○○遲至98年10月29日
    始提出抗告，有原審法院蓋於抗告人甲○○所提抗告狀上之
    收狀戳章可查，顯已逾越抗告期間，因認抗告人甲○○之抗
    告為不合法，而裁定應予駁回。抗告人甲○○仍執前詞，提
    起本件抗告為無理，應予駁回。
四、據上論結，應依刑事訴訟法第412 條，裁定如主文。
中    華    民    國    98    年    11    月    30    日
                   刑事第四庭   審判長法  官  蕭權閔
                                      法  官  陳吉雄
                                      法  官  李嘉興
以上正本證明與原本無異。
不得再抗告。
中    華    民    國    98    年    11    月    30    日
                                      書記官  郭榮芳


司法院資訊處製作；財團法人民間司法改革基金會備份。
